臺灣板橋地方法院刑事判決　　　　　　 100年度易字第2884號
公　訴　人　臺灣板橋地方法院檢察署檢察官
被　　　告　蔡朝安
上列被告因違反毒品危害防制條例案件，經檢察官提起公訴（10
0 年度毒偵字第3491號），嗣因被告於本院準備程序中就被訴事
實為有罪之陳述，本院告知被告簡式審判程序之旨，並聽取當事
人之意見後，裁定改依簡式審判程序進行，判決如下：
    主  文
蔡朝安施用第二級毒品，累犯，處有期徒刑陸月，如易科罰金，
以新臺幣壹仟元折算壹日。
    事  實
一、蔡朝安前於民國96年間，因施用毒品案件，經本院以96年度
    毒聲字第1169號裁定送觀察、勒戒後，認其無繼續施用毒品
    之傾向，而於96年7 月20日執行完畢釋放，並由臺灣板橋地
    方法院檢察署檢察官以96年度毒偵字第4261號為不起訴處分
    確定。復於97年間，因施用毒品案件，經本院以97年度簡字
    第3211號判處有期徒刑3 月確定；再於97年間，因詐欺案件
    ，經臺灣高雄地方法院以97年度審簡字第3880號判處有期徒
    刑4 月確定；上開有期徒刑3 月及4 月，嗣經臺灣高雄地方
    法院以98年度審聲字第774 號裁定應執行有期徒刑6 月確定
    。又於98年間，因施用毒品案件，經本院以98年度簡字第14
    11號判處有期徒刑3 月確定，並接續於上開有期徒刑6 月之
    後執行，嗣於98年9 月9 日縮刑期滿執行完畢。再於99年間
    ，因施用毒品案件，經臺灣臺北地方法院以99年度簡字第56
    0 號判處有期徒刑4 月確定，甫於100 年2 月12日縮刑期滿
    執行完畢（上述有期徒刑執行完畢部分於本案構成累犯）。
二、詎其猶不知悔改，復基於施用第二級毒品甲基安非他命（以
    下稱甲基安非他命）之犯意，於100 年4 月11日上午某時許
    ，在其不詳友人位於新北市板橋區○○○街某處之住處內，
    以將甲基安非他命置入玻璃球，用火燒烤成煙霧後吸食之方
    式（起訴書略載為於100 年4 月11日14時40分為警採尿前回
    溯96小時內之某時許，在不詳處所，以不詳方式），施用甲
    基安非他命1 次。嗣於100 年4 月11日12時50分許，為警在
    新北市板橋區○○○街116 巷口前查獲，再經警徵得蔡朝安
    同意採集其尿液送驗，檢驗結果呈安非他命（含甲基安非他
    命）類陽性反應而查悉上情。
三、案經新北市政府警察局刑事警察大隊移送臺灣板橋地方法院
    檢察署檢察官偵查起訴。
    理  由
壹、程序方面：
    查本案被告蔡朝安所犯並非死刑、無期徒刑、最輕本刑為3
    年以上有期徒刑之罪或高等法院管轄第一審案件，而其於準
    備程序進行中，被告先就被訴事實為有罪之陳述，經法官告
    知簡式審判程序之旨，並聽取公訴人及被告之意見後，本院
    認適宜改依簡式審判程序進行，爰依刑事訴訟法第273 條之
    1 第1 項、第284 條之1 規定，由本院裁定進行簡式審判程
    序，合先敘明。
貳、實體方面：
一、上揭事實，業據被告於本院審理時坦承不諱，又被告為警查
    獲時所採其尿液送驗結果，係呈安非他命類（含甲基安非他
    命）陽性反應，此有新北市政府警察局刑事警察大隊偵辦毒
    品危害防制條例案被移送人尿液檢體代號對照表（檢體代號
    ：Q0000000）、台灣檢驗科技股份有限公司於100 年4 月28
    日出具之濫用藥物檢驗報告（報告編號：UL/2011/00000000
    ）各1 份在卷可稽。又甲基安非他命經口服投與後約百分之
    七十於24小時內自尿中排出，約百分之九十於96小時內自尿
    中排出，由於甲基安非他命成分之檢出與其投與方式、投與
    量、個人體質、採尿時間與檢測儀器之精密度等諸多因素有
    關，因此僅憑尿液中呈安非他命陽性反應，並無法確實推算
    吸食時間距採集時間之長短，惟依上述資料推斷，最長可能
    不會超過4 日，此經行政院衛生署藥物食品檢驗局81年2 月
    8 日（81）藥檢一字第001156號函示明確。據上，被告之尿
    液經以氣相層析質譜儀分析法檢驗，既係呈安非他命（含甲
    基安非他命）類陽性反應，顯見被告應有在前揭犯罪時間施
    用甲基安非他命之行為甚明。據上，足認被告之自白核與事
    實相符，堪以採信。又被告前於96年間，因施用毒品案件，
    經本院以96年度毒聲字第1169號裁定送觀察、勒戒後，認其
    無繼續施用毒品之傾向，於96年7 月20日執行完畢釋放，並
    由臺灣板橋地方法院檢察署檢察官以96年度毒偵字第4261號
    為不起訴處分確定等情，有臺灣高等法院被告前案紀錄表在
    卷可佐，顯見被告係於上開觀察、勒戒執行完畢釋放後，5
    年內再犯施用第二級毒品罪甚明。本案事證明確，被告犯行
    堪以認定，應依法論科。
二、查甲基安非他命屬於毒品危害防制條例第2 條第2 項第2 款
    所規定之第二級毒品，核被告所為，係犯毒品危害防制條例
    第10條第2 項之施用第二級毒品罪。被告持有第二級毒品，
    意在供己施用，故施用前持有第二級毒品之低度行為，應為
    施用第二級毒品之高度行為所吸收，不另論罪。又被告前有
    前揭事實欄所載罪刑宣告及執行紀錄，此有上述前案紀錄表
    在卷可考，被告於有期徒刑執行完畢後5 年內故意再犯本案
    有期徒刑以上之罪，為累犯，應依刑法第47條第1 項規定，
    加重其刑。爰審酌被告有多次施用毒品及詐欺等前科，有上
    述前科紀錄表在卷可考，足徵其品行非佳，且其曾經觀察、
    勒戒執行完畢，竟再為本案施用毒品犯行，顯見其不思悔改
    ，自制力亦顯不佳，足以戕害其身心，滋生其他犯罪，惡化
    治安，嚴重損及公益；惟另考量被告於犯後已坦承犯行，而
    其施用毒品行為於本質上係屬自我戕害行為，反社會性之程
    度應屬較低等一切情狀，量處如主文所示之刑，並諭知易科
    罰金之折算標準，以資懲儆。
據上論斷，應依刑事訴訟法第273 條之1 第1 項、第299 條第1
項前段，毒品危害防制條例第10條第2 項，刑法第11條前段、第
47條第1 項、第41條第1 項前段，判決如主文。
本案經檢察官莊惠真到庭執行職務。
中    華    民    國    100   年    10    月    31    日
                  刑事第十庭    法  官    林淑婷
上列正本證明與原本無異。
如不服本判決，應於判決送達後10日內敘明上訴理由，向本院提
出上訴狀 (應附繕本) ，上訴於臺灣高等法院。其未敘述上訴理
由者，應於上訴期間屆滿後20日內向本院補提理由書「切勿逕送
上級法院」。
                                書記官  梁宜庭
中    華    民    國   100    年    10    月    31    日
附錄本案論罪科刑法條全文：
毒品危害防制條例第十條
施用第一級毒品者，處六月以上五年以下有期徒刑。
施用第二級毒品者，處三年以下有期徒刑。